【裁判字號】    99,審易,1426
【裁判日期】    990831
【裁判案由】    竊盜
【裁判全文】
            臺灣士林地方法院刑事判決
公  訴  人  臺灣士林地方法院檢察署檢察官
被      告  乙○○
上列被告因竊盜案件，經檢察官提起公訴（99年度偵字第8835號
），被告於準備程序中就被訴事實為有罪之陳述，經本院裁定改
依簡式審判程序審理，並判決如下：
    主  文
乙○○犯攜帶兇器毀壞門扇竊盜罪，累犯，處有期徒刑捌月。
    事  實
一、乙○○於民國96年間因竊盜案件，經臺灣桃園地方法院以96
    年度易字第632 號判處有期徒刑7 月、6 月，應執行有期徒
    刑11月確定。嗣經同法院以96年度聲減字第9552號裁定減刑
    並定應執行刑為有期徒刑6 月確定，於97年7 月7 日縮刑期
    滿執行完畢。詎乙○○仍未悛悔，竟意圖為自己不法之所有
    ，基於竊盜之犯意，於99年3 月18日凌晨4 時15分許，攜帶
    其所有客觀上可供兇器使用，如持以行兇，足以對人之生命
    、身體產生危害之鉗子1 把，前往臺北市大同區○○○路、
    天水路口之帝圖新建工地地下1 樓，持上開鉗子破壞該地下
    1 樓辦公室之司畢靈鎖（毀損、侵入住宅部分，均未據告訴
    ）後，啟門入室，竊取甲○○所管理之筆記型電腦、監視器
    主機各1 臺，並飲用甲○○置於冰箱內之咖啡飲料1 罐後，
    接續至該工地下2 樓倉庫，竊取電線10捲，得手後離去。嗣
    甲○○於99年3 月18日上午8 時許前往上址工地上班時，發
    現遭竊而報警處理，經警於乙○○飲用完畢並棄置現場之上
    開咖啡飲料罐上採得指紋1 枚，經送鑑驗後，證實與乙○○
    指紋卡之左食指指紋相符，始循線偵悉上情。
二、案經臺北市政府警察局大同分局報告臺灣士林地方法院檢察
    署檢察官偵查起訴。
    理  由
一、前揭犯罪事實，業據被告乙○○於本院準備程序及審理時供
    認不諱（參見本院99年8 月30日準備程序筆錄第2 頁、審判
    筆錄第3 頁），核與證人即被害人甲○○於警詢時及偵查中
    證述其任職之上揭工地地下1 樓辦公室，於99年3 月18日凌
    晨遭人破壞門鎖侵入，除飲用其前一日購入置於冰箱而擬供
    翌日飲用之咖啡飲料1 罐外，並竊得其所保管之上揭財物等
    情相符（參見第8835號偵卷第3 頁至第5 頁、第60頁至第61
    頁）；又員警於上開竊案發生後，據報前往現場勘察，並在
    被害人上開辦公室內遭人棄置之咖啡飲料罐上採得可疑指紋
    1 枚，經送鑑驗後，證實與乙○○指紋卡之左食指指紋相符
    乙節，亦有臺北市政府警察局大同分局刑案現場勘察報告、
    採證同意書、現場勘察紀錄、刑事案件採驗紀錄表及內政部
    警政署刑事警察局99年3 月31日刑紋字第0990041664號鑑定
    書各1 份在卷可稽（附於同上偵卷第7 頁至第12頁、第26頁
    至第30頁），復有現場圖、被告刑案紀錄照片、戶籍資料相
    片各1 份及攝得被告於前揭案發日出現在上址工地辦公室之
    監視器翻拍照片4 張等件附卷可佐（附於同上偵卷第16頁、
    第63頁至第68頁），足認被告自白與事實相符。是本件事證
    明確，被告犯行洵堪認定，應依法論科。
二、按刑法第321 條第1 項第3 款之攜帶兇器竊盜罪，係以行為
    人攜帶兇器竊盜為其加重條件，此所謂兇器，其種類並無限
    制，凡客觀上足對人之生命、身體、安全構成威脅，具有危
    險性之兇器均屬之，且祇須行竊時攜帶此種具有危險性之兇
    器為已足，並不以攜帶之初有行兇之意圖為必要，此有最高
    法院79年度臺上字第5253號判例意旨可資參照。查被告乙○
    ○行竊時所使用之鉗子1 把固未扣案，然其長度約達30公分
    ，業據被告當庭比出長度，經本院丈量無訛，復有被告當庭
    繪製之鉗子樣式圖存卷可參，又依現場照片所示，本案犯罪
    現場即上址工地辦公室門上之司畢靈鎖，為金屬材質所製，
    其上顯有遭金屬夾過之凹痕，從該鉗子可將金屬材質之司畢
    靈鎖扭壓變形並破壞等情觀之，堪認係質地堅硬之金屬材質
    工具，依照一般社會通念，如持以行兇，自足以對人之生命
    、身體產生危害，而屬「兇器」無訛。次按門鎖為安全設備
    之一種，毀壞門鎖行竊，自應論以刑法第321 條第1 項第2
    款之毀壞安全設備竊盜罪，惟此處所謂門鎖，係指附加於門
    上之鎖而言，至毀壞構成門之一部之鎖（如司畢靈鎖），則
    應認為毀壞門扇（最高法院55年台上字第547 號判例、64年
    度第4 次刑庭庭推總會議決議（一）均可資參照）。故核被
    告乙○○所為，係犯刑法第321 條第1 項第2 款、第3 款之
    攜帶兇器毀壞門扇竊盜罪。公訴意旨認被告僅犯刑法第321
    條第1 項第3 款之攜帶兇器竊盜罪，核屬疏漏，惟本院所認
    定之犯罪事實僅係加重條件事實之擴張，而於起訴犯罪基本
    事實相同，法條同一，自無庸變更起訴法條，附此敘明。又
    按數行為於同時同地或密切接近之時地實施，侵害同一法益
    ，各行為之獨立性極為薄弱，依一般社會健全概念，在時間
    差距上，難以強行分開，在刑法評價上，以視為數個舉動之
    接續施行，合為包括之一行為予以評價，較為合理，則屬接
    續犯，而為包括之一罪（最高法院86年臺上字第3295號判例
    參照）。查被告所為上揭犯行，係於密切接近之時地實施，
    侵害被害人同一之法益，各行為之獨立性極為薄弱，依一般
    社會健全觀念，在時間差距上，難以強行分開，應論以攜帶
    兇器毀壞門扇竊盜罪之接續犯，併此指明。被告有事實欄所
    載犯罪科刑執行情形，有臺灣高等法院被告前案紀錄表附卷
    可參，其於前案有期徒刑執行完畢後，5 年以內故意再犯本
    案有期徒刑以上之罪，為累犯，應依刑法第47條第1 項規定
    加重其刑。爰審酌被告正值盛年，應思循正當途徑獲取財物
    ，竟起念行竊，造成被害人財物之損害，惟犯後於本院準備
    程序及審理時坦承犯行，犯後態度良好，兼衡被告犯罪之動
    機、目的、手段、生活狀況及智識程度等一切情狀，量處如
    主文所示之刑。再被告持以行竊之鉗子1 把，因未扣案，復
    據被告供明於犯案後業已丟棄，為免將來執行困難，故不予
    宣告沒收，併此指明。
據上論斷，應依刑事訴訟法第299 條第1 項前段、第273 條之1
第1 項，刑法第321 條第1 項第2 款、第3 款、第47條第1 項，
判決如主文。
本案經檢察官王巧玲到庭執行職務。
中    華    民    國    99    年    8     月    31    日
                  臺灣士林地方法院刑事第一庭
                          法  官  洪英花
以上正本證明與原本無異。
如不服本判決應於收受判決後10日內向本院提出上訴書狀，並應
應敘述具體理由。其未敘述上訴理由者，應於上訴期間屆滿後20
日內向本院補提理由書(均須按他造當事人之人數附繕本)「切勿
逕送上級法院」。
                          書記官  趙彩彤
中    華    民    國    99    年    8     月    31    日
附錄論罪科刑法條：
刑法第321 條
犯竊盜罪而有左列情形之一者，處6 月以上、5 年以下有期徒刑
：
二、毀越門扇、牆垣或其他安全設備而犯之者。
三、攜帶兇器而犯之者。

司法院資訊處製作；財團法人民間司法改革基金會備份。
